【裁判字號】    95,抗,1650
【裁判日期】    951225
【裁判案由】    假處分
【裁判全文】
臺灣高等法院民事裁定                  95年度抗字第1650號
抗  告  人  甲○○
抗告人因與相對人聯邦商業銀行股份有限公司間假處分事件，對
於中華民國95年7月31日臺灣新竹地方法院95年度裁全字第1729
號所為裁定提起抗告，本院裁定如下：
    主  文
抗告駁回。
抗告訴訟費用由抗告人負擔。
    理  由
一、相對人於原法院聲請意旨以：第三人陳雪蘋於民國92年5月7
    日向相對人申請貸款最高訂約額度新台幣（以下同）30萬元
    。嗣第三人陳雪蘋於額度內陸續動用貸款，計積欠貸款本金
    28萬6358元。因第三人陳雪蘋於95年3月17日將其所有坐落
    新竹市○○段2地號（權利範圍178/100000）及其上新竹市
    ○○段3140建號建物（門牌號碼新竹市○○○街72巷38-24
    號8樓之1，權利範圍全部）無償贈與抗告人，但惟恐抗告人
    將前開不動產所有權移轉或為其他處分行為，致請求標的現
    狀變更，致日後有不能強制執行或甚難執行之虞，願供擔保
    以補釋明之不足，聲請裁定准予假處分等語。
二、原裁定以：相對人主張之請求，業據提出國民現金綜合約定
    書、融資查詢、查封標的不動產登記簿謄本及異動索引等為
    證，至其所述假處分之原因，雖未能盡釋明之責，惟債權人
    既陳明願供擔保以補釋明之不足，爰裁定准予假處分。
三、抗告意旨略以：第三人陳雪蘋向相對人之信用借款係其個人
    行為，與抗告人無關。且相對人與第三人陳雪蘋之關係為信
    用借貸，第三人陳雪蘋未曾提供其名下任何不動產設定抵押
    權作為擔保，顯見相對人係基於第三人陳雪蘋多年來與銀行
    之信用關係及在社會上之個人信用狀況，經審核後貸予金錢
    。再者，渠等之借貸契約為債權行為，其效力不及於抗告人
    。且系爭不動產乃抗告人向第三人大頂美建設開發股份有限
    公司購買，雖登記於第三人陳雪蘋名下，惟銀行貸款仍由抗
    告人繳納，自始均屬抗告人所有。原法院裁定准予假處分，
    顯有未當，為此提起抗告等語。
四、按債權人就金錢請求以外之請求，欲保全強制執行者，得聲
    請假處分。假處分，非因請求標的之現狀變更，有日後不能
    強制執行，或甚難執行之虞者，不得為之。民事訴訟法第
    532條定有明文。又假處分係保全強制執行方法之一種，原
    為在本案請求尚未經判決確定以前，預防將來債權人勝訴後
    ，因請求標的之現狀變更，有日後不能強制執行或甚難執行
    之虞者而設，至債權人聲請假處分所主張之權利，債務人對
    之有所爭執者，應於現在或將來有訴訟繫屬時，請求法院為
    本案之判決，以資解決，尚非聲請假處分時，先應解決之問
    題（最高法院69年台抗字第72號判例參照）。
五、查第三人陳雪蘋於92年5月7日向相對人申請貸款最高額度30
    萬元，迄今積欠貸款本金28萬6358元，有國民現金申請書及
    國民現金貸款融資查詢資料可稽（見本院卷第44、45頁）。
    而第三人陳雪蘋在申貸時，於國民現金申請書上填具其居住
    地即新竹市○○○街72巷38-24號8樓之1為其本人所有，此
    觀卷附國民現金申請書甚明。參以一般銀行實務，於從事放
    款時，多會考量債務人名下財產、收入、過往信用紀錄等相
    關資料綜合評估借款人之償債能力，則相對人主張第三人陳
    雪蘋將系爭房地填載為其所有，乃核准本件貸款條件之一，
    應堪採信。第三人陳雪蘋將系爭房地無償贈與抗告人，形式
    上顯已使其財產有所減少，而影響其償債能力。相對人復釋
    明其已對第三人陳雪蘋及抗告人提起撤銷贈與行為訴訟，抗
    告人於訴訟期間隨時皆有可能處分系爭不動產，為免相對人
    縱獲勝訴判決後仍有不能強制執行或甚難執行之虞，自有假
    處分必要，並提出土地、建物登記謄本及台灣台北地方法院
    台北簡易庭通知書為佐（見本院卷第57至62頁）。相對人上
    開釋明雖有不足，惟其已陳明願供擔保以補釋明之不足，是
    其為本件假處分之聲請，即屬有據，應予准許。至抗告人所
    指系爭不動產為其所有乙節，乃實體上之爭執，應由本案訴
    訟解決，非本件假處分裁判中所能審究。
六、綜上，原裁定酌定相當擔保金額准予假處分，並無不合。抗
    告意旨指摘原裁定不當，求予廢棄，為無理由，應予駁回。
七、據上論結，本件抗告為無理由，依民事訴訟法第495條之1第
    1項、第449條第1項、第95條、第78條，裁定如主文。
中    華    民    國    95    年    12    月    25    日
                    民事第一庭
                        審判長法  官  張耀彩
                              法  官  林金吾
                              法  官  盧彥如
正本係照原本作成。
不得抗告。
中    華    民    國    95    年    12    月    27    日
                              書記官  鄭兆璋


司法院資訊處製作；財團法人民間司法改革基金會備份。
